【裁判字號】    90,交上易,1512
【裁判日期】    901119
【裁判案由】    過失傷害
【裁判全文】
臺灣高等法院臺南分院刑事判決        九十年度交上易字第一五一二號  Ａ
      上  訴  人
      即  被  告  乙  ○  ○
右上訴人因過失傷害案件，不服臺灣臺南地方法院九十年度交易字第三四八號中華民
國九十年八月二十三日第一審判決（起訴案號：臺灣臺南地方法院檢察署九十年度偵
字第三九五○號），提起上訴，本院判決如左：
      主      文
原判決撤銷。
乙○○因過失傷害人，處拘役肆拾日，如易科罰金，以參佰元折算壹日，緩刑參年。
      事      實
一、乙○○於民國九十年二月二十二日晚上十時五分許，騎乘車牌號碼ＵＸＯ－二七
    九號之輕型機車，沿台南市○○街（支線道）慢車道由北向南方向行駛，行經該
    路與文成一路（幹線道）口處，本應注意車輛行經無號誌岔路口時應減速慢行，
    並支線道車未暫停讓幹線道車先行，且應隨時注意車前狀況，隨時採取必要之安
    全措施，而依當時情形又無不能注意之情事，竟疏未注意，適丙○○騎乘車號Ｔ
    ＬＨ－四０一號輕型機車沿文成一路由東往西方向行駛時，行經無號誌岔路口處
    亦未減速慢行，且未注意車前狀況，致兩車相互撞及肇事，使丙○○受有頭部外
    傷合併皮下血腫及背部挫傷等傷害。被告於犯罪被發覺前向警方自首接受裁判。
二、案經丙○○訴由台南市警察局第五分局報告由台灣台南地方法院檢察署檢察官偵
    查起訴。
      理      由
一、訊據上訴人即被告乙○○就於右開時、地駕汽車肇事之犯罪事實坦承不諱，核與
    告訴人丙○○指訴情節大致相符，並有交通事故調查報告表附卷可稽。而本件車
    禍告訴人丙○○因此受傷，亦有奇美醫學中心診斷證明書影本一紙在卷可憑。
二、按車輛行經無號誌路口應減速慢行，且駕駛人應注意車前狀況，隨時採取必要安
    全措施，又車輛行至無號誌之交岔路口，支線道車應暫停讓幹線道車先行。道路
    交通安全規則第九十三條第一項第三款、第九十四條第三項、第一百零二條第二
    款分別定有明文。查台南市○○街為支線道，文成一路為幹線道，已據證人即承
    辦員警甲○○到庭證述明確。被告騎乘機車行經上開地點時應注意上述道路交通
    安全規定，且依附卷之交通事故調查報告表所載，本件肇事時、地之天候、路況
    皆良好，則肇事當時，被告亦無不能注意之情事，其竟疏未注意及此，使告訴人
    丙○○受有傷害，足徵被告之駕車失當行為，顯有肇事主因之過失；再者，本件
    車禍經送台灣省車輛行車事故覆議鑑定委員會鑑定結果，亦同此見解，此有該委
    員會九十年七月四日府覆議字第９０１０９９號覆議書一份附卷足按。另告訴人
    丙○○確因本件車禍而致受傷，則被告過失駕車肇事行為，與告訴人之傷害結果
    間，自具有相當因果關係，事證明確，被告過失傷害犯行予堪認定。雖告訴人丙
    ○○於本件車禍之發生有「夜晚無照駕車，行經無號誌交岔路口，未減速慢行，
    且未注意車前狀況」，為肇事次因」之疏失，但既由於被告之過失併合而為危害
    發生之原因，被告之刑責，當不能因此相抵而解免，僅可供量刑之斟酌而已。
三、核被告乙○○所為，係犯有刑法第二百八十四條第一項前段之罪。被告於犯罪發
    前自首接受裁判（見警訊筆錄），依法應予減輕其刑。原審因認被告該部分犯行
    罪證明確予以論科固非無見，惟查台南市○○街為支線道，文成一路為幹線道，
    被告之支線道應讓主線道車先行為肇事主因，原審疏未詳查，自有違誤，被告上
    訴意旨否認犯罪，徒陳詞指摘原判決不當，雖無可取，然原判決既有可議，自應
    由本院撤銷改判。爰審酌被告過失之程度較輕、犯罪所生之危害及犯罪後之態度
    等一切情狀，量處如主文所示之刑，併諭知易科罰金之折算標準，以資懲儆。又
    被告素行良好，前此未曾受有期徒刑以上刑之宣告，有本院被告全國前案紀錄表
    可稽，其因一時失慮，偶罹刑典，事後已坦承犯行，深具悔意，且已與被害人和
    解，賠償其損害，告訴人已不追究，有和解書在卷足憑，經此刑之宣告後，應知
    警惕，而無再犯之虞，本院因認暫不執行其刑為適當，併予以宣告緩刑參年，以
    勵自新。
據上論斷，應依刑事訴訟法第三百六十九條第一項前段、第三百六十四條、第二百九
十九條第一項前段，刑法第二百八十四條第一項前段、第六十二條、第四十一條第一
項前段、第七十四條第一款，罰金罰鍰提高標準條例第一條前段、第二條判決如主文
。
本案經檢察官王碧霞到庭執行職務。
中    華    民    國      九十      年      十一      月      十九      日
                                  臺灣高等法院臺南分院刑事第四庭
                                      審判長法官  陳    義    仲
                                            法官  蔡    崇    義
                                            法官  宋    明    蒼
右正本證明與原本無異。
不得上訴。
                                      法院書記官  余    素    美
中    華    民    國      九十      年      十一      月      二十      日
附錄本案論罪科刑法條全文：
中華民國刑法第二百八十四條第一項：
 (過失傷害罪)
因過失傷害人者，處六月以下有期徒刑、拘役或五百元以下罰金，致重傷者，處一年
以下有期徒刑、拘役或五百元以下罰金。


司法院資訊處製作；財團法人民間司法改革基金會備份。
